最高法院刑事判決　　　　　　　九十六年度台非字第一一七號
上　訴　人　最高法院檢察署檢察總長
被　　　告　甲○○
上列上訴人因被告公共危險案件，對於台灣台北地方法院中華民
國九十五年十月二十日第一審確定簡易判決（九十五年度北交簡
字第二五四三號，聲請簡易判決處刑案號：台灣台北地方法院檢
察署九十五年度撤緩偵字第二八九號），認為違法，提起非常上
訴，本院判決如下：
    主  文
原判決撤銷。
本件公訴不受理。
    理  由
非常上訴理由稱：「按判決不適用法則或適用不當者，為違背法
令；又案件無審判權者，應諭知不受理判決，刑事訴訟法第三百
七十八條、同法第三百零二條（三百零三）第六款均定有明文。
次按陸海空軍刑法第一條規定，現役軍人犯本法之罪者，依本法
處罰之；而軍事審判法第一條亦規定，現役軍人犯陸海空軍刑法
或其他特別法之罪，依本法之規定追訴審判之，其在戰時犯陸海
空軍刑法或其他特別法（以外）之罪者，亦同。查本件被告甲○
○於民國九十四年六月二十三日凌晨六時許犯本件公共危險罪時
，適任空軍第八大隊中尉軍械官，目前則於空軍桃園基地擔任中
尉密碼官，具現役軍人身份，此有國防部高等軍事法院檢察署九
十五年十二月二十八日審武字第０九五０００二一七三號函及被
告之人令、兵籍表影本各乙份在卷可參，是被告既具現役軍人身
份，其所為之公共危險犯行，又為陸海空軍刑法第七十六條第一
項第三款所明文處罰，法院對此自應依法為不受理之判決，乃原
審疏為查明，竟為實體有罪判決，顯有適用法則不當之違誤。案
經確定，爰依刑事訴訟法第四百四十一條、第四百四十三條提起
非常上訴，以資糾正」等語。
本院按判決不適用法則或適用不當者，為違背法令，又對於被告
無審判權者，應諭知不受理之判決，刑事訴訟法第三百七十八條
、第三百零三條第六款分別定有明文。次按現役軍人犯陸海空軍
刑法或其特別法之罪，依軍事審判法之規定追訴審判之，軍事審
判法第一條第一項有明定。又現役軍人犯陸海空軍刑法之罪者，
依陸海空軍刑法處罰；服用毒品、麻醉藥品、酒類或其他相類之
物，不能安全駕駛動力交通工具而駕駛者，處一年以下有期徒刑
、拘役或新台幣十萬元以下罰金，陸海空軍刑法第一條、第五十
四條亦分別定有明文。本件被告甲○○於民國九十四年六月二十
三日涉犯本件公共危險罪時，適任空軍第八戰術戰鬥機大隊中尉
軍械官，目前在空軍桃園基地擔任中尉密碼官，具現役軍人身分
，有國防部高等軍事法院檢察署九十五年十二月二十八日審武字
第０九五０００二一七三號函及所附被告之人令、兵籍表附卷可
按。是被告涉犯本件公共危險罪及發覺犯罪時，均為現役軍人，
且無軍事審判法第五條所定應由普通法院審判之例外情形。揆之
上開規定，本件被告涉犯陸海空軍刑法第五十四條之公共危險罪
，自應由軍事審判機關審判。乃原審疏未注意及此，未從程序上
以普通法院無審判權而為不受理之判決，逕為實體上科刑之判決
，顯有適用法則不當之違背法令。案經確定，且不利於被告，非
常上訴意旨執以指摘，洵有理由。爰由本院將原判決撤銷，改判
諭知公訴不受理。
據上論結，應依刑事訴訟法第四百四十七條第一項第一款但書、
第三百零三條第六款，判決如主文。
中　　華　　民　　國　九十六　年　　五　　月　二十四　日
                      最高法院刑事第六庭
                          審判長法官  呂　潮　澤
                                法官  吳　昆　仁
                                法官  孫　增　同
                                法官  趙　文　淵
                                法官  吳　　　燦
      本件正本證明與原本無異
                                      書  記  官
中　　華　　民　　國　九十六　年　  五 　 月  二十八  日
                                                      ｖ
